臺灣臺南地方法院刑事判決　　　　　　　　　　　　　九十三年度訴字第二三二號
　　公　訴　人　臺灣臺南地方法院檢察署檢察官
　　被　　　告　甲○○
右列被告因違反槍砲彈藥刀械管制條例案件，經檢察官提起公訴（九十三年度偵字第
一二二號），被告就被訴事實為有罪之陳述，本院裁定進行簡式審判程序，判決如左
：
    主  文
甲○○未經許可，持有可發射子彈具有殺傷力之槍枝，累犯，處有期徒刑壹年陸月，
併科罰金新臺幣拾捌萬元，罰金如易服勞役，以罰金總額與陸個月之日數比例折算。
扣案之仿ＧＬＯＣＫ改造玩具手槍壹枝（含彈匣壹個，槍枝管制編號：000000
0000號）、仿ＦＮ改造玩具手槍壹枝（含彈匣壹個，槍枝管制編號：00000
00000號）均沒收。
    事  實
一、甲○○前因違反槍砲彈藥刀械管制條例案件，經本院以八十八年度訴字第一一五
    八號判處有期徒刑一年六月確定，於民國九十年三月七日縮短刑期執行完畢（起
    訴書誤載為三月二十二日）。猶不知悔改，於九十年七、八月間某日（起訴書誤
    載為五月間），受真實姓名年籍不詳綽號「酷吉」之男子囑託，保管綽號「酷吉
    」者所有可發射子彈，具殺傷力之仿ＧＬＯＣＫ廠十七型半自動手槍製造之玩具
    槍及仿ＦＮ廠半自動手槍，改造而成之改造手槍各一枝（各含彈匣壹個，槍枝管
    制編號：0000000000號、0000000000號）、具有殺傷力之
    制式子彈三顆及土造子彈二顆（業經採樣鑑驗試射而失其殺傷力）與不具殺傷力
    之土造子彈一顆及有無殺傷力不明之土造子彈五顆，因而未經許可而將前開槍彈
    寄藏在臺南縣歸仁鄉○○○街二一一巷三一弄十五號住處。嗣甲○○於九十一年
    年初知悉綽號「酷吉」者已死亡後，即將前開槍彈留作防身之用，並未經許可而
    持有前開槍彈。迄於九十二年十二月二十一日凌晨一時五十分許，為警持搜索票
    在其上開住處所停放之Ｎ八─一九五六號小客車內，搜獲前開槍彈而查悉上情。
二、案經臺南市警察局第六分局報請臺灣臺南地方法院檢察署檢察官偵查起訴。
    理  由
一、訊據被告甲○○對右揭事實於警偵訊及本院審理時均自白承認，並有如事實欄所
    載之槍彈扣案可證。而扣案槍彈經送鑑定結果，認「送鑑改造克拉克手槍壹支（
    槍枝管制編號：0000000000號），係由仿ＧＬＯＣＫ廠十七型半自動
    手槍製造之玩具手槍換裝土造金屬槍管而成之改造手槍，機械性能良好，可擊發
    適用子彈，認具殺傷力」、「送鑑改造八厘米手槍壹枝（槍枝管制編號：000
    0000000號），認係由仿ＦＮ廠半自動手槍製造之金屬玩具手槍，換裝土
    造金屬槍管改造而成之改造手槍，機械性能良好，可擊發適用子彈，認具殺傷力
    」、「送鑑制式子彈三顆，經檢視其彈底均具撞擊痕跡，復經全數試射，認均具
    殺傷力」、「送鑑土造子彈八顆，經採樣三顆試射，其中二顆，均可擊發，認具
    殺傷力，餘一顆，無法擊發，認不具殺傷力。」等情，有內政部刑事警察局九十
    三年二月十二日刑鑑字第０九三０００二五五一號槍彈鑑定書可參。足認被告自
    白與事實相符，應可採信。
二、按槍砲彈藥刀械管制條例係將持有與寄藏為分別之處罰規定，而寄藏與持有，均
    係將物置於自己實力支配之下，僅寄藏必先有他人之持有行為，而後始為之受寄
    代藏而已，故寄藏之受人委託代為保管，其保管之本身，亦屬持有，不過，此之
    持有係受寄之當然結果，不應另就持有予以論罪（最高法院八十八年度台上字第
    七六一號判決參照）。惟行為人嗣後變更代為保管之意思，而以自己所有之意思
    持有槍彈，應僅論以持有為已足，合先敘明。
三、查被告甲○○於知悉綽號「酷吉」者死亡後，變更寄藏之意思而未經許可持有具
    殺傷力之改造手槍及子彈，核其所為，係違反槍砲彈藥刀械管制條例第十一條第
    四項之未經許可持有可發射子彈具有殺傷力之改造手槍罪、同條例第十二條第四
    項之未經許可持有子彈罪。又被告雖供稱受綽號「酷吉」者之囑託而代為保管前
    開槍彈，惟被告於本院亦自承綽號「酷吉」者死亡後，伊即將前開槍彈留作防身
    之用等語，足見被告係以自己所有之意思而持有前開槍彈，起訴書認被告係為他
    人寄藏前開槍彈，容有誤會。被告所犯未經許可，持有可發射子彈具有殺傷力之
    改造手槍罪及未經許可持有子彈罪，係一行為觸犯數罪名，為想像競合犯，應依
    刑法第五十五條規定，從一重之未經許可持有可發射子彈具有殺傷力之改造手槍
    罪論處。被告前因違反槍砲彈藥刀械管制條例案件，經本院以八十八年度訴字第
    一一五八號判處有期徒刑一年六月確定，於九十年三月七日縮短刑期執行完畢，
    有臺灣高等法院被告全國前案紀錄表可按，其於有期徒刑執行完畢後，五年以內
    再犯有期徒刑以上之罪，為累犯，應依刑法第四十七條規定，加重其刑。爰審酌
    被告年輕力盛，不思進取，未經許可持有槍彈，犯行嚴重危害社會治安及他人之
    生命、身體安全，所生損害甚大，其持有槍彈之數量及並未持之用以犯案，且犯
    後坦承犯行等一切情狀，量處如主文所示之刑，並就併科罰金部分，諭知易服勞
    役之折算標準，以資懲儆。
四、扣案改造手槍二枝（各含彈匣壹個，槍枝管制編號：0000000000號、
    0000000000號）皆具有殺傷力，有內政部刑事警察局前揭鑑定書可按
    ，核屬違禁物，均依刑法第三十八條第一項第一款宣告沒收。至於扣案制式子彈
    三顆及土造子彈二顆，業於鑑驗時經採樣試射而均失其殺傷力，又土造子彈一顆
    於鑑驗時，經採樣試射而認不具殺傷力，亦有前揭鑑定書可參，均非屬違禁物，
    自無庸宣告沒收。另就被告持有有無殺傷力不明之土造子彈五顆部分，因未實際
    採樣試射鑑定，以證明是否具有殺傷力，自難遽認該有無殺傷力不明之子彈五顆
    ，係屬違禁物而加以宣告沒收，併附敘明。
據上論斷，應依刑事訴訟法第二百九十九條第一項前段、第二百七十三條之一第一項
，槍砲彈藥刀械管制條例第十一條第四項、第十二條第四項，刑法第十一條前段、第
五十五條、第四十七條、第四十二條第三項、第三十八條第一項第一款，罰金罰鍰提
高標準條例第二條，判決如主文。
本案經檢察官乙○○到庭執行職務。
中      華      民      國      九十三      年      四    月    十三    日
                                  臺灣臺南地方法院刑事第九庭
                                        法  官    林  中  如
右正本證明與原本無異。
如不服本判決，應於判決送達後十日內向本院提出上訴狀( 應附繕本 )。
中      華      民      國      九十三      年      四    月    十三    日
                                        書記官    馬  愛  君
附錄本案論罪科刑法條全文：
槍砲彈藥刀械管制條例第十一條第四項：
未經許可，持有、寄藏或意圖販賣而陳列第一項所列槍砲者，處一年以上七年以下有
期徒刑，併科新臺幣七百萬元以下罰金。
槍砲彈藥刀械管制條例第十二條第四項：
未經許可，持有、寄藏或意圖販賣而陳列子彈者，處五年以下有期徒刑，併科新台幣
三百萬元以下罰金。
